【裁判字號】    97,交聲,3020
【裁判日期】    971225
【裁判案由】    交管條例聲異
【裁判全文】
臺灣板橋地方法院交通事件裁定        97年度交聲字第3020號
異  議  人
即受處分人  甲○○
上列異議人因違反道路交通管理處罰條例案件，對於交通部公路
總局臺北區監理所中華民國九十七年十一月十七日所為之處分（
原處分案號：板監營裁字裁四０—Ｃ00000000號）聲明
異議，本院裁定如下：
    主    文
異議駁回。
    理    由
一、按汽車駕駛人，行經有燈光號誌管制之交岔路口闖紅燈者，
    處新臺幣（下同）一千八百元以上五千四百元以下罰鍰，並
    記違規點數三點，道路交通管理處罰條例第五十三條第一項
    、第六十三條第一項第三款分別定有明文。
二、原處分意旨略以：異議人即受處分人甲○○於民國九十七年
    十月十二日十六時五十分許，騎乘車號Ｋ二Ｔ－七一五號重
    機車，行經臺北縣樹林市○○路與中華路口，因有「駕車行
    經有燈光號誌管制之交岔路口闖紅燈」之違規行為，經臺北
    縣政府警察局樹林分局山佳派出所乙○○當場攔停受檢，並
    以受處分人違反道路交通管理處罰條例第五十三條第一項之
    規定，掣發北縣警交字第Ｃ00000000號通知單舉發
    。嗣受處分人於九十七年十月二十日向原處分機關提出申訴
    ，經原處分機關函請舉發單位調查結果，仍認受處分人有前
    開違規行為，舉發並無違誤，原處分機關乃依上揭條例第五
    十三條第一項及違反道路交通管理事件統一裁罰基準表等規
    定，於九十七年十一月十七日裁處受處分人罰鍰一千八百元
    ，並記違規點數三點，此有交通部公路總局臺北區監理所北
    監營裁字裁四０—Ｃ00000000號違反道路交通管理
    事件裁決書、臺北縣政府警察局樹林分局九十七年十一月五
    日北縣警樹交裁字第０九七００三四三九七號函各一件在卷
    足憑，此情已足認定。
三、異議人經合法傳喚並未到庭其於聲明異議狀中則辯稱當時並
    無違規行為云云。經查：異議人對於其於前揭時間，騎乘上
    開車輛行經臺北縣樹林市○○路與中華路口設有燈光號誌管
    制之交岔路口之事實，並不爭執，惟以前開情詞置辯，然證
    人即臺北縣政府警察局樹林分局山佳派出所員警乙○○，於
    本院調查時，以具結擔保其供述之真實性，證稱：九十七年
    十月十二日職業為警員，當日十六點五十分在樹林市○○路
    與中華路口值勤，當時發現異議人闖紅燈直行之行為，且其
    非常確定異議人有闖紅燈之情，並未誤判等語（見本院九十
    七年十二月二十四日訊問筆錄第一頁至第二頁）。按燈光號
    誌之違反，其所需之舉證狀態稍縱即逝，除設有感應照相之
    路口外，事後無法還原現場狀態，職是，舉發當時現場之值
    勤員警自屬交通案件之重要證人。又參諸卷存證據資料並無
    任何積極證據足以證明證人上開證詞係屬虛偽，亦無足以令
    人顯信證人證述為不可採之品性證據或前科證據存在，本院
    自不得僅以證人為本件指示開單告發異議人之員警而全盤抹
    煞其在訴訟上所具有之證人資格及其證言之證明力，足認異
    議人確有於前揭時地駕車行經有燈光號誌管制之交叉路口闖
    紅燈之情，此情已足認定，異議人否認有前揭違規行為，並
    不足採。
四、綜上所述，本件異議人違規情節明確，原處分機關依道路交
    通管理處罰條例第五十三條第一項、第六十三條第一項第三
    款、違反道路交通管理事件統一裁罰基準表之規定，裁處異
    議人罰鍰一千八百元，並記違規點數三點，核無違誤，本件
    異議人之異議為無理由，自應將其異議駁回。
五、據上論斷，應依道路交通案件處理辦法第十九條，裁定如主
    文。
中    華    民    國    97    年    12    月    25    日
                  交通法庭法  官  吳冠霆
上列正本證明與原本無異。
如不服本裁定，應於裁定送達後五日內敘明抗告理由，向本院提
出抗告狀。
                          書記官  黃炎煌
中    華    民    國    97    年    12    月    25    日


司法院資訊處製作；財團法人民間司法改革基金會備份。
